【裁判字號】    91,訴,2455
【裁判日期】    920430
【裁判案由】    違反著作權法等
【裁判全文】
臺灣高雄地方法院刑事判決                        九十一年度訴字第二四五五號
    公  訴  人  臺灣高雄地方法院檢察署檢察官
    被      告  甲○○
右列被告因違反著作權法案件，經檢察官提起公訴（九十一年度偵字第一二五三五號
、一三三二九號、一四三一三號），本院判決如左：
    主  文
甲○○以明知為侵害著作權之物，意圖營利而交付之方法侵害他人之著作權為常業，
處有期徒刑貳年。
扣案如附表二編號一所示共計壹萬柒千柒百參拾貳片光碟片、如附表二編號三所示「
狂野歷險３」捌拾肆片光碟片、「太空戰士１０國際版」壹佰零伍片光碟片、「監視
者」陸片光碟片、「ＶＲ快打４」陸拾片光碟片、「第五宇宙頻道２」肆片光碟片、
「Ｊ聯盟實戰模擬足球２００２」伍片光碟片、「真三國無雙」壹拾壹片光碟片、如
附表二編號四所示共計貳佰貳拾片光碟片、如附表二編號五所示「櫻花大戰２紀念版
」肆片光碟片、「櫻花大戰３音樂盒紀念版」伍片光碟片、「櫻花大戰４」貳拾壹片
光碟片、「ＮＦＬ２Ｋ２」壹拾片光碟片、如附表二編號六所示共計參佰肆拾玖片光
碟片、出貨單壹拾捌張、出貨目錄壹拾貳張、向聯茗資訊有限公司購買光碟片所用之
對帳單伍張、聯茗資訊有限公司盜版遊戲光碟目錄玖張、向聯偉資訊有限公司購買光
碟片所用之對帳單參拾柒張、供客戶閱覽選購光碟之目錄壹拾伍本及預備供寄送貨款
予聯茗資訊有限公司和聯偉資訊有限公司之信封袋壹份，均沒收。
    事  實
一、甲○○明知如附表一編號一所示「ＳＥＧＡ」商標圖樣係日商世雅企業股份有限
    公司（原為西雅企業股份有限公司，下稱世雅公司）向我國經濟部中央標準局（
    下稱中央標準局，現已改制為智慧財產局）申請註冊取得註冊號數第二四九０七
    ０號之商標專用權，附表一編號二所示「ＰｌａｙＳｔａｉｏｎ」商標圖樣係日
    商蘇妮股份有限公司（下稱蘇妮公司）向中央標準局申請註冊取得而於民國八十
    四年三月間移轉登記予日商新力電腦娛樂股份有限公司（下稱新力公司）之註冊
    號數第00000000號之商標專用權，附表一編號三所示「ＰＳ設計圖」商
    標圖樣係新力公司向中央標準局申請註冊取得註冊號數第00000000號之
    商標專用權，附表一編號四所示「ＸＩｓａｉ及四方立體圖」商標圖樣係新力公
    司向智慧財產局申請註冊取得註冊號數第00000000號之商標專用權，附
    表一編號五「ＧＲＡＮ  ＴＵＲＩＳＭＯ及圖」商標圖樣係新力公司向智慧財產
    局申請註冊取得註冊號數第00000000號之商標專用權，附表一編號六「
    ＷＩＬＤ  ＡＲＭＳ」商標圖樣係新力公司向智慧財產局申請註冊取得註冊號數
    第0000000號之商標專用權，附表一編號七「ＦＩＮＡＬ  ＦＡＮＴＡＳ
    Ｙ」係日商思奎爾股份有限公司（下稱思奎爾公司）向中央標準局申請註冊取得
    註冊號數第00000000號之商標專用權，分別指定使用於如附表一所示電
    腦、家庭遊樂器用程式光碟、錄有電腦程式之磁碟、光碟等商品，均尚在專用期
    限內，且上開公司所生產之電視遊樂器程式遊戲光碟在國際及國內市場行銷多年
    ，品質著有信譽，為業界及消費大眾所週知，且甲○○亦明知「聯偉資訊有限公
    司」（下稱聯偉公司）及「聯茗資訊有限公司」（下稱聯茗公司）所販售附表
    二編號一所示全部光碟片內，係未經新力公司同意或授權而燒錄擅自使用附表一
    編號三所示「ＰＳ設計圖」商標圖樣於同類電視遊戲器程式上之光碟商品，且其
    中「ＧＴ實戰賽車２」光碟片尚為未經新力公司同意或授權而燒錄擅自使用附表
    一編號五所示「ＧＲＡＮ  ＴＵＲＩＳＭＯ及圖」商標圖樣、「骰子大戰２」光
    碟片尚有未經新力公司同意或授權而燒錄擅自使用附表一編號四所示「ＸＩｓａ
    ｉ及四方立體圖」商標圖樣、「太空戰士９」和「ＦＩＮＡＬ  ＦＡＮＴＡＳＹ
    Ⅶ」和「太空戰士Ⅶ」尚為未經思奎爾公司同意或授權而燒錄擅自使用附表一編
    號七「ＦＩＮＡＬ  ＦＡＮＴＡＳＹ」商標圖樣於同類電視遊戲器程式上之光碟
    商品附表二編號三所示之「狂野歷險３」光碟片係未經新力公司同意或授權而
    燒錄擅自使用附表一編號六所示「ＷＩＬＤ  ＡＲＭＳ」商標圖樣、「ＧＴ實戰
    賽車３」光碟片係未經新力公司同意或授權而燒錄擅自使用附表一編號五所示「
    ＧＲＡＮ  ＴＵＲＩＳＭＯ及圖」商標圖樣於同類電視遊戲器程式上之光碟商品
    ，「太空戰士１０國際版」係未經思奎爾公司同意或授權而燒錄擅自使用附表一
    編號七「ＦＩＮＡＬ  ＦＡＮＴＡＳＹ」商標圖樣於同類電視遊戲器程式上之光
    碟商品附表二編號四所示全部光碟片內，係未經新力公司同意或授權而燒錄擅
    自使用附表一編號二所示「ＰｌａｙＳｔａｉｏｎ」商標圖樣於同類電視遊戲器
    程式上之光碟商品，且其中「ＧＴ實戰賽車東京二００一」光碟片尚為未經新力
    公司同意或授權而燒錄擅自使用附表一編號五所示「ＧＲＡＮ  ＴＵＲＩＳＭＯ
    及圖」商標圖樣於同類電視遊戲器程式上之光碟商品附表二編號六所示全部光
    碟片，係未經世雅公司同意或授權而燒錄擅自使用如附表一編號一所示「ＳＥＧ
    Ａ」商標圖樣於同類電視遊戲器程式上之光碟商品，且附表二編號一所示全部光
    碟內尚燒錄有偽造之「Ｌｉｃｅｎｓｅｄ  ｂｙ  Ｓｏｎｙ  Ｃｏｍｐｕｔｅｒ
    Ｅｎｔｅｒｔａｉｎｍｅｎｔ  Ｉｎｃ. 」以及附表二編號六所示全部光碟內尚
    燒錄有偽造之「ＰＲＯＤＵＣＥＤ  ＢＹ  ＯＲ  ＵＮＤＥＲＬＩＣＥＮＳＥ
    ＦＲＯＭ  ＳＥＧＡ  ＥＮＴＥＲＰＲＩＳＥＳ, ＬＴＤ. 」等對外表彰該等遊
    戲光碟片係經世雅公司、新力公司授權生產用意之屬於準私文書之字樣，而將上
    開光碟片透過改裝之電視遊樂器之執行，即可在電視營幕上分別出現前揭擅自使
    用之商標及偽造之授權生產之準文書，且如附表二編號一所示「亞克傳承３」、
    「龍騎士救世傳說」、「ＧＴ實戰賽車２」、「骰子大戰２」、「列車警魂」、
    「袋狼群星大進擊」和如附表二編號三所示「狂野歷險３」、「監視者」、「Ｇ
    Ｔ實戰賽車３」和如附表二編號四所示「ＧＴ實戰賽車東京二００一」等光碟片
    內之遊戲軟體，係未經享有電腦程式著作之著作財產權人新力公司同意或授權，
    而擅自重製之侵害著作權之物，如附表二編號一所示「勁爆熱舞２」、「實況野
    球二００二春」等遊戲軟體，係未經享有電腦程式著作之著作財產權人日商可樂
    美股份有限公司（下稱可樂美公司）同意或授權而擅自重製之侵害著作權之物，
    如附表二編號一所示「太空戰士９」、「ＦＩＮＡＬ  ＦＡＮＴＡＳＹⅦ」、「
    太空戰士十國際版」等遊戲軟體，係未經享有電腦程式著作之著作財產權人思奎
    爾公司同意或授權而擅自重製之侵害著作權之物，如附表二編號三所示「ＶＲ快
    打４」、「第五宇宙頻道２」、「Ｊ聯盟實戰模擬足球２００２」、「櫻花大戰
    ２紀念版」、「櫻花大戰３音樂盒紀念版」、「櫻花大戰４」、「ＮＦＬ２Ｋ２
    」等遊戲軟體，係未經享有電腦程式著作之著作財產權人世雅公司同意或授權而
    擅自重製之侵害著作權之物，如附表二編號一所示「真三國無雙」遊戲軟體（見
    附表二第三十頁），係未經享有電腦程式著作之著作財產權人乙○○○綜合資訊
    股份有限公司（下稱光榮公司）同意或授權而擅自重製之侵害著作權之物，甲○
    ○竟仍基於販賣仿冒商品、行使偽造準私文書之概括犯意，及明知為侵害著作權
    之物，意圖營利而交付之常業犯意，自民國八十九年十月間起，以每片新臺幣（
    下同）十三元至五十元之價格，購入上開光碟片並屯置於高雄市○○區○○街二
    十五號，再透過批發送貨方式，以每片十五元至八十元之價格販售並交付予開設
    「小小兵」、「遊戲博士ＴＶＧＡＭＥ資訊館」、「夢工廠電視遊樂器專賣店」
    、「小牧童商店」、「達冠玩具模型專賣店」、「高智玩具模型電視遊樂器專賣
    店」、「八棵電視遊樂器專賣店」、「名冠電視遊樂器專賣店」、「大德電視遊
    樂器專賣店」、「日興電子遊戲場」、「藍天使ＧＡＭＥ館」、「日日新玩具模
    型專賣店」等店之負責人及其他不特定人，先後多次行使上開偽造之準私文書，
    而足生損害於世雅公司、新力公司權益，並藉以牟利賴以維生。嗣經法務部調查
    局高雄市調查處於九十一年五月十日，持搜索票至高雄市○○區○○街二十五號
    搜索查獲，並扣得如附表二編號一所示光碟片共計一萬七千七百三十二片、編號
    四所示光碟片共計二百二十片、編號六所示光碟片共計三百四十九片及編號三所
    示「狂野歷險３」光碟片八十四片、「監視者」光碟片六片、「太空戰士１０國
    際版」光碟片一百零五片、「ＶＲ快打４」光碟片六十片、「Ｊ聯盟實戰模擬足
    球２００２」光碟片五片、「ＧＴ實戰賽車３」光碟片一百六十七片、「真三國
    無雙」光碟片十一片及編號五所示「櫻花大戰２紀念版」光碟片四片、「櫻花大
    戰３音樂盒紀念版」光碟片五片、「櫻花大戰４」光碟片二十一片、「ＮＦＬ２
    Ｋ２」光碟片十片及出貨單十八張及出貨單十八張、出貨目錄十二張、供向聯茗
    公司購買前開光碟片所用之對帳單五張和聯茗公司盜版遊戲光碟目錄九張、供向
    聯偉公司購買前開光碟片所用之對帳單三十七張、供客戶閱覽選購前揭光碟之目
    錄十五本以及預備供寄送貨款予聯茗公司和聯偉公司之信封袋一份。
二、案經法務部調查局高雄市調查處移請暨世雅公司、新力公司、可樂美公司、思奎
    爾公司及光榮公司訴請臺灣高雄地方法院檢察署檢察官。
    理  由
一、訊據被告甲○○對於右揭事實均坦承不諱，核與告訴人世雅公司、新力公司、可
    樂美公司及思奎爾公司之共同代理人吳婷婷律師於警詢、偵訊及林秋萍於審理中
    之陳述情節相符，且有告訴人取得如附表一所示商標圖樣專用權之商標註冊證七
    份【見臺灣高雄地方法院檢察署九十一年發查字第三八三五號偵查卷（下稱九十
    一年發查字第三八三五號卷，嗣改分為同署九十一年偵字第一三三二九號偵查案
    ）第十一頁至二十二頁】，以及取得如附表二編號一所示「亞克傳承３」、「龍
    騎士救世傳說」、「ＧＴ實戰賽車２」、「骰子大戰２」、「列車警魂」、「袋
    狼群星大進擊」、「真三國無雙」、「勁爆熱舞２」、「實況野球二００二春」
    和如附表二編號一所示「太空戰士９」、「ＦＩＮＡＬ  ＦＡＮＴＡＳＹⅦ」、
    「太空戰士Ⅶ」和如附表二編號三所示「狂野歷險３」、「監視者」、「太空戰
    士１０國際版」、「ＶＲ快打４」、「第五宇宙頻道２」、「Ｊ聯盟實戰模擬足
    球２００２」、「ＧＴ實戰賽車３」和如附表二編號四所示「ＧＴ實戰賽車東京
    二００士Ⅶ」和如附表二編號五所示「櫻花大戰２紀念版」、「櫻花大戰３音樂
    盒紀念版」、「櫻花大戰４」、「ＮＦＬ２Ｋ２」等電腦程式著作之著作財產權
    之證明資料在卷可稽【見九十一年發查字第三八三五號卷第三十九頁至第一百五
    十九頁、臺灣高雄地方法院檢察署九十一年發查字第四０六七號偵查卷（嗣改分
    為同署九十一年偵字第一三三二九號偵查案）第四頁、第五頁】，復有如事實欄
    所載之扣押物扣案為證，並查：
    (1)經本院會同告訴代理人林秋萍勘驗前開扣案之光碟片，將該光碟片分別置入其
      所適用之改版之「ＰＬＡＹＳＴＡＴＩＯＮ」、「ＰＬＡＹＳＴＡＴＩＯＮ２
      」及「ＤＣ」遊戲主機內，發現如附表二編號一所示全部光碟片經執行後均在
      電視螢幕上出現如附表一編號三所示「ＰＳ設計圖」商標圖樣及「Ｌｉｃｅｎ
      ｓｅｄ  ｂｙ  Ｓｏｎｙ  Ｃｏｍｐｕｔｅｒ  Ｅｎｔｅｒｔａｉｎｍｅｎｔ
      Ｉｎｃ. 」之授權字樣，且其中「ＧＴ實戰賽車２」光碟片尚出現如附表一編
      號五所示「ＧＲＡＮ  ＴＵＲＩＳＭＯ及圖」商標圖樣、「骰子大戰２」光碟
      片尚出現如附表一編號四所示「ＸＩｓａｉ及四方立體圖」商標圖樣、「太空
      戰士９」和「ＦＩＮＡＬ  ＦＡＮＴＡＳＹＡＮⅦ」和「太空戰士Ⅶ」光碟片
      尚出現如附表一編號七所示「ＦＩＮＡＬ  ＦＡＮＴＡＳＹ」商標圖樣，而如
      附表二編號三所示「狂野歷險３」光碟片經執行後在電視螢幕上出現如附表一
      編號六所示「ＷＩＬＤ  ＡＲＭＳ」商標圖樣、同編號所示「太空戰士１０國
      際版」光碟片經執行後在電視螢幕上出現如附表一編號七所示「ＦＩＮＡＬＦ
      ＡＮＴＡＳＹ」商標圖樣、同編號所示「ＧＴ實戰賽車３」光碟片經執行後在
      電視螢幕上出現如附表一編號五所示「ＧＲＡＮ  ＴＵＲＩＳＭＯ及圖」商標
      圖樣，如附表二編號四所示全部光碟片經執行後均在電視螢幕上出現如附表一
      編號二所示「ＰＬＡＹＳＴＡＴＩＯＮ」商標圖樣，且其中「ＧＴ實戰賽車東
      京２００１」光碟片尚出現如附表一編號五所示「ＧＲＡＮ  ＴＵＲＩＳＭＯ
      及圖」商標圖樣，再如附表二編號六所示之全部光碟片經執行後均在電視螢幕
      上出現如附表一編號一所示「ＳＥＧＡ」商標圖樣及「ＰＲＯＤＵＣＥＤ  Ｂ
      Ｙ  ＯＲ  ＵＮＤＥＲ  ＬＩＣＥＮＳＥ  ＦＲＯＭ  ＳＥＧＡ  ＥＮＴＥＲ
      ＰＲＩＳＥＳ, ＬＴＤ. 」之授權字樣等情，有本院九十二年三月六日、同年
      月七日勘驗筆錄及勘驗扣案光碟片結果一覽表可憑（見審理卷第五十一頁至第
      七十頁），足見前開光碟片內確實有燒錄如附表一所示商標圖樣及上開授權字
      樣之情形存在。
    (2)按商標法第六條係規定：「商標之使用，係指為行銷之目的，將商標使用於商
      品『或』其包裝容器、標帖、說明書、價目表或其他類似物件上．．．」，並
      非規定須將「商標使用於商品『及』其包裝上．．．」，是依上開法文所為定
      義，只要商標附著之客體符合商標法第六條所列物件之一，使用之人具有行銷
      之目的，即符合所謂之「商標使用」。而所謂「行銷目的」固包含作為直接消
      費者選購商品時識別之用，然其範圍非僅限於此。商標專用權人透過商標與商
      品之結合，使與該商品接觸之直接消費者或潛在消費者，將彼等接觸該商品後
      所得對該商品之內容、品質等影響交易意願要素之觀感與該商標結合，作為日
      後選購該商標所表彰之相關商品之參考，自亦屬商標使用之重要「行銷目的」
      態樣。前開光碟片燒錄儲存之如附表一所示之商標圖樣，該等商標業為消費者
      所熟識，足以表彰該商品一定品質或商譽之保證，且該光碟片已與該等商標結
      為一體，經由電視遊樂器執行即可電視螢幕上出現該等商標圖樣，則未經如附
      表一所示商標專用權人同意或授權而將如附表一所示之商標圖樣燒錄儲存於內
      之光碟片，性質上仍屬於商標法第六十二條第一款所指之使用相同於他人註冊
商標圖樣之商品。再按以錄音、錄影或電磁記錄藉機器或電腦處理所顯示之聲
      音、影像或符號，足以表示其用意之證明者，依刑法第二百二十條第二項之規
      定，以文書論。又文書之行使，每因文書之性質、內容不同而異，就偽造之刑
      法第二百二十條第二項之準文書而言，因須藉由機器或電腦處理，始足以表示
      其文書之內容，其於行為人將偽造之準私文書藉由機器或電腦處理時，已有使
      用該偽造之準文書，已達於行使偽造準私文書之程度，其因販賣而交付該偽造
      之準文書之情形，如販賣者與買受收受者，均明知該準文書確為偽造，且均明
      知藉由機器或電腦處理即可使用該偽造之準文書時，因買受者已達於可隨時使
      用該偽造之準文書之狀態，故無待販賣者更有所主張，應認販賣該偽造準文書
      者於交付時，即與行使無異，無須就該偽造之著作物之內容更有所主張，始可
      構成行使行為相當（最高法院九十年台上字第五一四六、九十一台上字第四三
      七五、第四０七五號判決意旨參照）。如附表二編號一及編號六所示光碟片，
      其內未經新力公司、世雅公司燒錄儲存，並經電視遊樂器執行即可在電視螢幕
      上出現之「Ｌｉｃｅｎｓｅｄ  ｂｙ  Ｓｏｎｙ  Ｃｏｍｐｕｔｅｒ  Ｅｎｔ
      ｅｒｔａｉｎｍｅｎｔ  Ｉｎｃ. 」、「ＰＲＯＤＵＣＥＤ  ＢＹ  ＯＲ  Ｕ
      ＮＤＥＲ  ＬＩＣＥＮＳＥ  ＦＲＯＭ  ＳＥＧＡ  ＥＮＴＥＲＰＲＩＳＥＳ
      , ＬＴＤ. 」等字樣，該字樣具有對外表彰該等光碟片係經世雅公司、新力公
      司授權生產之用意，自屬於準私文書之性質，且再參酌上開光碟片價格與正版
      光碟價格相去甚遠之情以觀，販賣者與買受之人應無不知所買賣者係仿冒盜版
      品之理，則被告販賣並將之交付於買受人，顯然已有行使之行為，並已足生損
      害於新力公司、世雅公司之權益。
    (3)從而，被告明知前開如附表二編號一、編號三、編號四及編號六所示燒錄存有
      如附表一所示商標圖樣之光碟片，係屬意圖欺騙他人而使用相同於他人註冊商
      標圖樣之商品，且如附表二編號一及編號六所示光碟片，亦燒錄存有上開偽造
      之授權字樣，且復知悉如附表二編號一所示「亞克傳承３」、「龍騎士救世傳
      說」、「ＧＴ實戰賽車２」、「骰子大戰２」、「列車警魂」、「袋狼群星大
      進擊」、「勁爆熱舞２」、「實況野球二００二春」和如附表二編號一所示「
      太空戰士９」、「ＦＩＮＡＬＦＡＮＴＡＳＹⅦ」、「太空戰士Ⅶ」和如附表
      二編號三所示「狂野歷險３」、「監視者」、「太空戰士１０國際版」、「Ｖ
      Ｒ快打４」、「第五宇宙頻道２」、「Ｊ聯盟實戰模擬足球２００２」、「Ｇ
      Ｔ實戰賽車３」、「真三國無雙」和如附表二編號四所示「ＧＴ實戰賽車東京
      二００士Ⅶ」和如附表二編號五所示「櫻花大戰２紀念版」、「櫻花大戰３音
      樂盒紀念版」、「櫻花大戰４」、「ＮＦＬ２Ｋ２」等光碟片均係未經享有電
      腦程式著作之著作財產權人同意或授權而擅自重製之侵害著作權之物，竟仍販
      入再賣出交付予不特定人而行使牟利，則其存有販賣仿冒商標商品、侵害著作
      權之物及行使偽造準私文書而據以獲利之犯意，應堪認定。次按刑法上所指之
      常業犯，只須有賴某種犯罪為業之意思，而有事實之表現已足，不以藉該犯罪
      為唯一生存者為必要，縱令尚有其他職業，亦無礙成立常業罪，即是以犯罪為
      其職業，並賴以為生者即屬之，並非謂常業犯必須別無其他正當職業始克構成
      （最高法院八十二年度第一次刑事庭會議紀錄參照）。參諸被告自八十九年十
      月間日起即從事前揭犯行，且查獲之數量高達一萬片以上，並以批發送貨之方
      式進行買賣，顯見具有相當之經營規模，被告並坦稱因學歷不高，從事之中古
      車生意又不好，故販賣上開光碟片多賺一點錢貼補家用等語（見審理卷第十六
      頁），則依其販賣之方式、數量，既有反覆以同類侵害著作權為目的之行為，
      且亦係為賺取生活費貼補家用之目的而為，被告顯係存有以販賣重製盜版光碟
      片為其生活之憑藉，而賴以營生之常業犯意甚明。
    (4)綜前所述，本件事證明確，被告犯行洵堪認定。
三、再按販賣不以販入後復行販出為必要，二者有其一即合於販賣之要件。核被告所
    為，係犯著作權法第九十四條、第九十三條第三款、第八十七條之明知為侵害著
    作權之物，意圖營利而交付之方法侵害他人之著作權為常業罪，商標法第六十三
    條明知為意圖欺騙他人，於同一商品，使用相同於他人註冊商標之圖樣之商品而
    販賣罪，以及刑法第二百十六條、第二百十條、第二百二十條第二項之行使偽造
    準私文書，足以生損害於他人罪。被告先後多次販賣仿冒如附表一所示商標圖樣
    之商品，以及先後交付內附有新力公司、世雅公司授權文字之光碟此行使偽造準
    私文書之行為，各均時間緊接、方法相同，且犯罪構成要件亦相同，顯係各基於
    概括犯意反覆為之，應各依連續犯之規定，分別論以一罪。被告以一意圖營利而
    交付之行為，同時侵害數名著作財產權人之著作財產權，以及以一販賣行為同時
    侵害數商標專用權人之商標專用權法益，各係一行為觸犯相同之罪名，均為同質
    想像競合犯，應各從一重分別依明知為侵害著作權之物，意圖營利而交付之方法
    侵害他人之著作權為常業罪及連續明知為意圖欺騙他人，於同一商品，使用相同
    於他人註冊商標之圖樣之商品而販賣罪論處。再前開所犯各罪間，有方法結果之
    牽連關係，應從一重依著作權法第九十四條、第九十三條第三款、第八十七條之
    明知為侵害著作權之物，意圖營利而交付之方法侵害他人之著作權為常業罪處斷
    。爰審酌被告為圖一己私利，不知對他人之智慧財產權予以尊重，與國際社會保
    護智慧財產權之潮流相違背，且商標具有辨識商品來源之功用，企業者通常經過
    相當時間並投入大量資金於商品之行銷及品質之改良，始得使該商標具有代表一
    定品質之效，被告竟販賣仿冒商品，且販賣時間長達七個月，數量亦極為龐大，
    對著作權人及商標專用權人之權益侵害巨大，並有害國家之國際形象，惟念其犯
    後尚知坦承犯行，且經其主動提供線索而破獲五家下游商家，有法務部調查局高
    雄市調查處九十一年十一月十三日高市法字第０九一六八一０００一０號函可稽
    （見審理卷第二十二頁），堪認犯後態度良好等一切情狀，量處如主文所示之刑
    。扣案如附表二編號一所示共計一萬七千七百三十二片、如附表二編號四所示共
    計二百二十片、如附表二編號三所示「狂野歷險３」八十四片、「太空戰士１０
    國際版」一百零五片、「ＧＴ實戰賽車３」一百六十七片及如附表二編號六所示
    共計三百四十九片等光碟片，均為被告犯商標法第六十三條之罪所販賣之仿冒商
    品，應依商標法第六十四條之規定，不問屬於犯人與否，均宣告沒收；再如附表
    二編號三所示「監視者」六片、「ＶＲ快打４」六十片、「第五宇宙頻道２」四
    片、「Ｊ聯盟實戰模擬足球２００２」五片、「真三國無雙」十一片及如附表二
    編號五所示「櫻花大戰２紀念版」四片、「櫻花大戰３音樂盒紀念版」五片、「
    櫻花大戰４」二十一片、「ＮＦＬ２Ｋ２」十片等光碟片，以及出貨單十八張、
    出貨目錄十二張、供向聯茗公司購買前開光碟片所用之對帳單五張和聯茗公司盜
    版遊戲光碟目錄九張、供向聯偉公司購買前開光碟片所用之對帳單三十七張、供
    客戶閱覽選購前揭光碟之目錄十五本，均為被告所有供前開犯罪所用之物，而預
    備供寄送貨款予聯茗公司和聯偉公司之信封袋一份，係被告所有預備供犯罪所用
    之物，應依刑法第三十八條第一項第二款規定宣告沒收。
四、如附表一編號五所示之商標圖樣，其中「 ＴＨＥ   ＲＥＡＬ  ＤＲＩＶＩＮＧ
    ＳＩＭＵＬＡＴＯＲ」字樣並不在專用之內，有該商標註冊證可稽，公訴人認上
    開字樣亦在商標專用權之範圍內，應有誤會；再如附表二編號二所示共計一千八
    百零三片、如附表二編號三所示除標示有著作財產權以外之共計一千二百八十四
    片及如附表二編號五除標示有著作財產權以外之共計一千零二片等光碟片以及同
    扣案而無法辨識之裸片二百三十八片，並無證據足認係侵害著作權、仿冒商標或
    與本件犯罪有關之物，自不能於本案中併予沒收；再本件經查全部扣案（含裸片
    在內）之光碟片應共計為二萬三千一百一十片，起訴書誤載為二萬三千九百六十
    四片，容有錯誤，均附此敘明。
據上論斷，應依刑事訴訟法第二百九十九條第一項前段，著作權法第九十四條，商標
法第六十三條、第六十四條，刑法第十一條前段、第五十六條、第五十五條、第三十
八條第一項第二款，判決如主文。
中      華      民      國    九十二    年      四      月     三十     日
                                    臺灣高雄地方法院刑事第三庭
                                        法  官    陳威龍
右正本證明與原本無異。
如不服本判決，應於判決送達後十日內，向本院提出上訴狀。
                                        書記官    張家瑜
中      華      民      國    九十二    年      五      月       五     日
附錄犯罪法條：
商標法第六十三條
明知為前條商品而販賣、意圖販賣而陳列、輸出或輸入者，處一年以下有期徒刑、拘
役或科或併科新臺幣五萬元以下罰金。
著作權法第九十四條
以犯第九十一條、第九十二條或第九十三條之罪為常業者，處一年以上七年以下有期
徒刑，得併科新台幣四十五萬元以下罰金。
著作權法第九十三條
有下列情形之一者，處二年以下有期徒刑，得併科新台幣十萬元以下罰金：
一  侵害第十五條至第十七條規定之著作人格權者。
二  違反第七十條規定者。
三  以第八十七條各款方法之一侵害他人之著作權者。
著作權法第八十七條
有下列情形之一者，除本法另有規定外，視為侵害著作權或製版權︰
二  明知為侵害著作權或製版權之物而散布或意圖散布而陳列或持有或意
    圖營利而交付者。
刑法第二百一十六條
行使第二百十條至第二百十五條之文書者，依偽造、變造文書或登載不實事項或使登
載不實事項之規定處斷。
刑法第二百二十條第二項
錄音、錄影或電磁紀錄，藉機器或電腦之處理所顯示之聲音、影像或符號，足以為表
示其用意之證明者，亦同。
刑法第二百一十條
偽造、變造私文書，足以生損害於公眾或他人者，處五年以下有期徒刑。
附表一
┌───┬───────┬───────┬───────┬───────┐
│編號  │ 商標圖樣     │商標專用期間  │專用商品範圍  │商標專用權人  │
├───┼───────┼───────┼───────┼───────┤
│      │              │八十三年七月一│家用微電腦、公│              │
│ 一   │ sega         │日起迄於九十三│司用微電腦、電│日商世雅公司  │
│      │              │年六月三十日  │腦用磁帶磁碟、│              │
│      │              │              │電視遊樂器用程│              │
│      │              │              │式卡帶、磁帶、│              │
│      │    │              │磁碟、驅動器、│              │
│      │              │              │光碟、家庭用電│              │
│      │              │              │視遊樂器      │              │
├───┼───────┼───────┼───────┼───────┤
│      │              │八十四年三月一│電腦、錄有電腦│原係日商蘇妮公│
│ 二   │playstion     │日至九十四年二│程式之磁碟、磁│司所有嗣移轉給│
│      │              │月二十八日止  │卡、光碟等    │日商新力公司  │
│      │              │              │              │              │
├───┼───────┼───────┼───────┼───────┤
│      │              │八十五年三月十│電腦、錄有電腦│              │
│ 三   │ps設計圖      │六日至九十五年│程式之磁碟、磁│日商新力公司  │
│      │              │三月十五日止  │卡、光碟等    │              │
│      │              │              │              │              │
├───┼───────┼───────┼───────┼───────┤
│      │              │八十八年十一月│錄有電子遊戲軟│              │
│ 四   │xisai         │一日至九十八年│體程式之磁碟、│日商新力公司  │
│      │              │十月三十一日止│光碟等        │              │
│      │              │              │              │              │
├───┼───────┼───────┼───────┼───────┤
│      │              │八十九年三月一│電腦遊戲器用錄│              │
│ 五   │gran          │日至九十九年二│有電腦程式之磁│日商新力公司  │
│      │              │月二十五日止  │碟、光碟等    │              │
│      │              │              │              │              │
├───┼───────┼───────┼───────┼───────┤
│      │              │八十九年十一月│錄有電腦程式之│              │
│ 六   │wild          │一日至九十九年│唯讀光碟、磁碟│日商新力公司  │
│      │              │十月三十一日止│光碟等        │              │
│      │        │              │              │              │
├───┼───────┼───────┼───────┼───────┤
│      │              │八十三年一月一│光碟、唯讀記憶│              │
│ 七   │final         │日至九十二年十│卡、磁碟、磁帶│日商思奎爾公司│
│      │              │二月三十一日止│電腦軟體記憶體│              │
│      │              │              │等            │              │
└───┴───────┴───────┴───────┴───────┘


司法院資訊處製作；財團法人民間司法改革基金會備份。
